臺灣高等法院臺中分院刑事判決　　　　　　　民國九十年度上易字第二四二一號
　　上　訴　人　臺灣南投地方法院檢察署檢察官
　　被　　　告　甲○○
右上訴人因被告違反勞動基準法案件，不服臺灣南投地方法院中華民國九十年十月九
日第一審判決(民國九十年度易字第五四四號，起訴案號：臺灣南投地方法院檢察署
民國九十年度偵字第二八四一號)，提起上訴，本院判決如左：
    主      文
上訴駁回。
    理      由
一、本案經本院審理結果，認第一審判決被告無罪，經核並無不當，應予維持，並引
    用第一審判決書記載之證據及理由（如附件）
二、上訴人即公訴人上訴意旨略稱：本件原審判決被告無罪，固非無見，惟查：勞動
    基準法第三十條之一雖有規定「中央主管機關指定之行業，雇主經工會或勞工半
    數以上同意後，其工作時間得變更，‧‧‧‧不受同法第四十九條之限制」，惟
    該條第一項第四款但書亦明定「雇主應提供完善安全設施之規定」，其目的在使
    放寬女工工作時間限制同時，不致使女工安全衛生條件因而受影響，違反原來勞
    動基準法第四十九條保障女工工作條件之目的，亦即違反此「雇主應提供完善安
    全設施」之規定時，雇主即不得主張前開本文之「不受同法第四十九條之限制」
    。否則該條但書規定形同具文，使原來放寬勞動基準法，關於工作時間所為之限
    制，成為無條件放寬，使之除放寬工作時間限制外，尚可置「提供完善安全衛生
    設施」之義務於不顧，顯與勞動基準法第三十條之一規定，僅在放寬工作時間限
    制之目的有違。至於違反此「雇主應提供完善安全設施」之規定，是否涉及行政
    處罰，並不影響此但書規定，限制同款本文在放寬受同法第四十九條之工作時間
    限制時，流於無條件放寬之目的（參照高等法院研究意見及行政院勞工委員會八
    十八年十二月二十四日八十八勞動三字第○○五四四三九號函），本件被告自承
    其僱用女工顏素貞於夜間工作，並未申請核准，足見其並未提供經勞動檢查合格
    之安全衛生設備與女工，是原審認本件未提出被告工作場所，有未提供完善安全
    衛生設施之確切證據，顯有誤會，故原審判決對明顯之客觀證據，視而不見，即
    遽以認定被告無罪，其判決謬誤，至為明顯云云。惟查被告經營之「新桃源ＫＴ
    Ｖ」，其建築物公共安全、消防安全，有委由專人檢查簽證，並實施消防防護計
    劃，且有僱用保全公司保全，此有「檢查簽證及委任契約書」「消防防衛計劃」
    「自衛消防編組訓練」「消防檢修申報書」及「保全服務契約書」可證，是顯有
    完善安全衛生設施，即未違反勞動基準法第三十條之一或第四十九條之規定。是
    上訴人之上訴為無理由，應予駁回。
據上論斷，應依刑事訴訟法第三百六十八條，第三百七十三條，判決如主文。
本案經檢察官乙○○到庭執行職務。
中      華      民      國      九十一  年      一      月      八      日
                                臺灣高等法院臺中分院刑事第五庭
                                      審判長法  官　袁　從　楨
                                            法　官　郭　同　奇
                                            法　官　胡　森　田
右正本證明與原本無異。
不得上訴。
                                            書記官  王　瑩　澤
中      華      民      國      九十一  年      一      月      九      日
                                                                        Ａ
